臺灣基隆地方法院刑事判決　　　　　　　　　　　　　　九十三年度重訴字第五號
　　公　訴　人　臺灣基隆地方法院檢察署檢察官
　　被　　　告　丁○○　男　四.
　　指定辯護人　本院公設辯護人乙○○
右列被告因強盜等案件，經檢察官提起公訴（九十三年度偵字第一三一六號），本院
判決如左︰
    主    文
丁○○強盜故意殺人，處無期徒刑，褫奪公權終身。
摺疊刀一把沒收。
    事    實
一、丁○○前因違反肅清煙毒條例等案件，經臺灣高等法院於民國八十三年二月二十
    四日以八十二年度上訴字第七六八四號判處有期徒刑九年（違反肅清煙毒條例處
    有期徒刑三年六月，施打吸用化學合成麻醉藥品處有期徒刑八月，販賣化學合成
    麻醉藥品處有期徒刑五年二月，三罪定應執行刑），其中販賣化學合成麻醉藥品
    部分上訴，經最高法院於八十三年六月一日以八十三年度台上字第三○六七號判
    決駁回上訴，於八十七年五月七日假釋（原定於九十一年三月二十六日假釋期滿
    ），假釋期中又因犯強盜等案件，經最高法院於九十二年九月十八日以九十二年
    度台上字第五○四九號判決判處有期徒刑七年確定，上開假釋遭撤銷應執行殘刑
    三年十月十九日（現執行中），復因未到案執行強盜等案件刑期而遭臺灣臺南地
    方法院檢察署發布通緝，竟於通緝期間仍不知悔改，丁○○於九十三年一月十四
    日凌晨二時許飲酒後（未達心神喪失或精神耗弱之程度），在基隆市○○區○○
    路三二七號甲○○擔任店長之ＯＫ便利商店前撥打公共電話時，因身上已沒錢可
    坐車回家，先向該便利商店旁平價檳榔攤店員丙○○購買新台幣（下同）五十元
    檳榔，揚稱「我是八斗子阿成啦！妳不認識嘛！妳會怕喔！別怕我明天五十元就
    會拿給妳了」而欠帳，丁○○嚼食檳榔後當場吐汁於該便利商店前柱子旁，見停
    放於該便利商店前謝信宏所有之藍色福特ＬＡＳＥＲ　ＧＬＸ型自小客車一台（
    未懸掛車牌，經查該車原登記車牌為Ｍ四─六七八號，車牌已註銷，下稱：Ａ車
    ）打開引擎蓋發動未熄火，認有機可趁，竟意圖為自己不法之所有，攜帶其所有
    客觀上對人生命、身體具有危險性之兇器摺疊刀一把（全長約二十公分，刀刃、
    刀柄各長約十公分）竊取該車代步欲返回基隆市○○街二七一號三樓租屋處，得
    手後直接跨越雙黃線在平價檳榔攤前迴轉往調和街行駛，前行一段距離後停車蓋
    引擎蓋再往前行駛，惟丁○○尚未完全駛離現場，即遭駕駛車號二Ｎ─八一○號
    營業用小客車（下稱：Ｂ車）載客外出返回該處之謝信宏發現自後駕車沿調和街
    跟蹤追躡中，邊追邊喊「喝酒醉了，不要再開了」並鳴按喇叭命丁○○停車，追
    趕途中經過基隆市○○街一○八號前，適謝信宏之友人戊○○正好駕駛小貨車在
    該處前欲下車返家，聞聲探頭發現謝信宏駕駛Ｂ車邊追邊喊在追趕Ａ車，戊○○
    擔心發生意外便駕車在後觀看，因丁○○一直未停車，謝信宏追至基隆市○○區
    ○○街靠近山海關社區○○○○段路段時，便駕駛Ｂ車疾駛從左側超車在Ａ車左
    前方擋住Ａ車去路，丁○○下車向謝信宏道歉欲求其原諒，然謝信宏並無原諒之
    意思反欲逮捕之，丁○○擔心其遭通緝東窗事發，為脫免逮捕，竟當場基於殺人
    之故意，跑回Ａ車自Ａ車內取出其放置於車內之前開摺疊刀一把（起訴書誤載為
    從其所穿著之皮衣右側口袋拿出摺疊刀一把），轉身在Ｂ車駕駛座附近面對謝信
    宏朝其左胸刺殺兩刀（其中一刀在頭頂下三十二公分，中線向左八公分，寬二公
    分，由左往右，上往下，及前往後，深約十二公分，經鎖骨下至左肺上葉。另一
    刀在頭頂下三十四公分，中線向左十五公分，寬二公分，由左往右，上往下，及
    前往後，深約八公分。並致肋骨骨折于左二前側。），以此方式對於謝信宏施以
    強暴，謝信宏被殺後（謝信宏左手基側有割傷一點五公分係防禦傷）自Ｂ車內取
    出三、四十公分之塑膠圓柱棍揮擊擊中丁○○臉部，丁○○趁隙上車駕Ａ車衝撞
    Ｂ車後朝新豐街方向逃逸，謝信宏被殺後手上拿著行動電話對在場目擊之戊○○
    喊稱趕快報警，戊○○駕車沿和豐街經新豐街尾隨丁○○所駕Ａ車並左轉新豐街
    三○三巷，最後在新豐街三○三巷九弄一號前追丟，始駕車返回現場，見謝信宏
    倒在地上乃立即報警，由救護車將謝信宏送往國軍基隆海軍醫院急救無效，於當
    日凌晨三時許不治死亡。丁○○逃逸後駕駛Ａ車駛至基隆市○○街三○三巷十六
    弄三號前棄置，先逃回基隆市○○街二七一號三樓租屋處（起訴書誤載為新豐街
    三○三巷二十一弄二十號五樓之租屋處），上午五、六時許聯絡不知情之妻簡淑
    ，翌日（十五日）中午左右再將摺疊刀一把（未尋獲）與案發當時穿著之帆布鞋
    一雙攜往台南縣永康市○○街九二巷二號不知情之兄曹國龍住處藏放。嗣經警據
    報於九十三年一月十四日報請臺灣基隆地方法院檢察署檢察官會同法醫相驗並於
    翌日（十五日）解剖，認謝信宏係因多發性左胸單面刃銳器刺創致左側氣胸而出
    血性休克死亡，經基隆市警察局第二分局刑事組循線於九十三年三月三日下午二
    時二十五分，在基隆市○○區○○路四一號全家便利商店前盤查丁○○當場查獲
    其持有第一級毒品海洛因一包（毛重○點三公克）而逮捕之（丁○○被逮捕時持
    有第一級毒品海洛因違反毒品危害防制條例罪嫌部分，由臺灣基隆地方法院檢察
    署分九十三年度毒偵字第四六七號案件偵辦中，而其被逮捕後冒其兄曹朝宗名義
    應訊所犯偽造文書罪嫌部分，由臺灣基隆地方法院檢察署分九十三年度偵字第一
    ○三五號案件偵辦中），經警詢知丁○○所沿用之綽號「阿成」與本件涉案綽號
    相符，乃聯繫案發日相關目擊證人隔離指認確係丁○○作案，經警提示相關證據
    後，丁○○始供承謝信宏命案係其作案，警員並帶同丁○○於九十三年三月五日
    十三時十分許，在基隆市○○街一四八巷四十五號住處搜索扣押其所有作案時所
    穿之黑色咖啡色相間皮衣、淺藍色牛仔褲各一件、其作案後使用之000000
    0000號行動電話，於同日十七時四十五分許，在台南縣永康市○○街九十二
    巷二號搜索扣押其所有作案時所穿之蘋果綠色帆布鞋一雙，案情乃大白。
二、案經被害人謝信宏之兄己○○訴由基隆市警察局第二分局報告臺灣基隆地方法院
    檢察署檢察官偵查起訴。
    理    由
一、訊據被告丁○○對於有竊盜引擎蓋打開發動中之小客車，有將引擎蓋蓋起來，其
    竊車後行駛中，有車子一直按喇叭，其有停車，有拿摺疊刀向對方刺去，其有殺
    被害人謝信宏等事實供承不諱，惟辯稱：其當時喝醉酒，已達心神喪失或精神耗
    弱程度，被害人下車後就拿一根塑膠棒打其的頭，才會拿刀刺被害人，是誤殺，
    不是故意要殺死被害人，其沒有強盜殺人云云，然查：
（一）右揭事實，業據告訴人己○○指訴綦詳，並據被告於九十三年三月五日十一時
      二十分警訊時供稱：「我有涉及一起強盜殺人案件。我於九十三年一月十四日
      凌晨在基市○○區○○街路段（山海關社區後方）涉嫌殺人案件。因我在基隆
      市○○路一家ＫＴＶ和一群工人喝酒後有一點酒意，就搭計程車回八斗街一四
      八巷四十五號家中，因母親在睡怕吵醒她，就走到路口坐車到新豐街我表弟家
      睡，到北寧路三二七號ＯＫ店．．．隔壁檳榔攤買一包檳榔走出來，在檳榔攤
      旁看到一台貼有售字的藍色轎車引擎蓋打開正在發動，我侵入車內自行開走．
      ．．行駛一段距離後停車蓋引擎蓋，然後迴轉沿北寧路右轉調和街再右轉和豐
      街往新豐街方向開，在和豐街路段我發覺一輛計程車跟在我後面猛按喇叭，我
      停下車，計程車就停在我前方人下來，．．．我因偷人家車子所以就說抱歉喝
      醉了，他說有何好抱歉的，就出手要捉我的手並要打電話，我因強盜通緝在身
      會怕，且有巡邏車經過，我就往偷來的車子跑，．．．用右手拿出隨身攜帶的
      摺疊刀，往計程車司機身體左側胸前猛刺幾刀我不記得，他跑開後，我隨即駕
      駛偷來的轎車往新豐街三○三巷方向逃逸，將車停放在十六弄口就下車．．．
      。案發當時我穿著淺藍色牛仔褲，黑色、咖啡色相間之皮衣，蘋果綠色的學生
      帆布鞋。兇刀（摺疊刀）及蘋果綠色的學生帆布鞋現藏置台南我哥哥家裡，淺
      藍色牛仔褲，黑色、咖啡色相間之皮衣，藏在我位於八斗街一四八巷四十五號
      家中。．．．十四日上午五、六時左右看到查兇案之警方人員離開後，就下樓
      到附近雜貨店以公共電話打電話回家通知我太太騎機車載我回八斗街住處，在
      家裡住一晚就將皮衣換下放在衣櫃，褲子換洗，於隔天十五日上午近中午時分
      將兇刀（摺疊刀）及犯案所穿鞋子放在旅行箱帶到台南我哥哥家中，並將該兇
      刀（摺疊刀）及鞋子藏放我哥哥家裡。」；於九十三年三月五日二十三時警訊
      時供稱：「我帶同警方前往台南縣永康市○○街九十二巷二號曹國龍住所起獲
      當時穿著之蘋果綠色的學生帆布鞋，兇刀（摺疊刀）未起獲。．．．我帶同警
      方至我家裡起獲當時（九十三年一月十四日凌晨）我所穿著之淺藍色牛仔褲及
      黑色、咖啡色相間之皮衣各乙件。我當時右手持該把（如我所自繪之兇刀圖形
      ）兇刀，刀尖朝下然後由上往下猛刺他（謝信宏）左胸。」；於九十三年三月
      六日偵訊時供稱：「因為當時我順手偷了一部發動中的藍色自用車，後來在駕
      駛的時候，有一輛計程車從後面追過來，我停下來，當時因為強盜案件被台南
      通緝，且我偷車，下車後就跟該計程車司機說對不起，他回答說『道什麼歉，
      不用說這麼多』接著就抓住我要打電話，當時有警車經過，我害怕被抓就逃跑
      ．．．我拿起隨身攜帶的摺疊刀刺中該司機左胸附近．．．我刺了他幾刀並不
      清楚，後來我駕駛上述偷來的自用車離開現場。」；於九十三年三月九日警訊
      時供稱：「（九十三年一月十四日凌晨一、二時在基隆市○○街涉嫌強盜殺人
      謝信宏命案後）我跑到基隆市○○街二七一號三樓我租屋處躲藏。．．．我在
      ＯＫ便利商店前撥打公用電話時有叫隔壁之檳榔攤拿五十元檳榔過來，當時我
      沒錢要先欠著，並說我是八斗子阿成你不認識嗎！．．．我當時有走離公用電
      話往ＯＫ便利商店與檳榔攤中間之柱子旁吐了一口檳榔汁。．．．我已向警方
      坦承強盜殺人計程車司機謝信宏命案是我犯下的案件。．．．我知道錯了，當
      初都是喝酒才會犯下大錯，事後才藉施用毒品來麻醉自己」；於九十三年三月
      九日偵訊時供稱：「（福特未掛大牌藍色自小客車ＬＡＳＥＲ　ＧＬＸ車型）
      是我順手開走的車。．．．後來一直聽到有人按喇叭聲音，．．我下車跑，計
      程車司機只講一下子話．．．我就順手．．．拿出摺疊刀，我轉身過來把刀子
      打開，一轉身往計程車司機身上揮過去就刺到了．．．印象中好像有殺到一刀
      ，．．．用右手握住木質刀把，用左手把刀子打開，右手舉起來，與謝信宏面
      對面，要跟他反抗，順勢就往他身上刺下去．．．（當天）上半身穿咖啡色皮
      衣（正面咖啡色，手臂有黑色），下半身穿淺藍色長牛仔褲，鞋子穿淺蘋果綠
      帆布鞋。．．．（摺疊刀何來？）我在台南所買，．．．當天跑回去新豐街二
      七一號三樓租屋處，．．．我想到台南避一避，做工，過一段時間看情形再決
      定是否投案，所以刀子不敢丟掉．．．我將整個情形模擬給警察看，發生這種
      事情我知道錯了。在警局所做的筆錄都實在。」，因之，被告對於竊車後，因
      遭被害人隨即駕車自後追及，停車後，被害人不接受被告道歉，抓住被告且要
      打電話，被告因害怕被抓，就拿隨身攜帶的摺疊刀刺中被害人胸部等情迭次自
      白不諱。
（二）再查，被害人將Ａ車停在前揭ＯＫ便利商店前熱車後離去，被告向平價檳榔攤
      店員丙○○欠帳購買五十元檳榔後，如何竊盜Ａ車，得手後Ａ車引擎蓋未蓋上
      ，被告直接跨越雙黃線在平價檳榔攤前迴轉往調和街行駛乙節，業據證人丙○○到庭結證在卷；至被害人將Ａ車停在前揭ＯＫ便利商店前熱車後離去，被告
      向平價檳榔攤店員丙○○欠帳購買五十元檳榔後，丙○○向在前揭ＯＫ便利商
      店忙於清潔工作之甲○○說被告把Ａ車開走，甲○○出店看已沒有看到Ａ車乙
      節，業據證人甲○○到庭證述明確；又被害人駕駛Ｂ車沿調和街追趕Ａ車，追
      趕途中經過基隆市○○街一○八號前，適友人戊○○駕駛小貨車在該處前，發
      現被害人駕駛Ｂ車邊追邊喊在追趕Ａ車，Ａ車引擎蓋已蓋上，戊○○駕車在後
      觀看，在案發現場被害人駕駛Ｂ車從左側超車攔住Ａ車，被害人、被告二人下
      車後推來推去，被害人不讓被告開車，被告跑回Ａ車，自Ａ車內取出一把刀走
      向被害人，被害人當時站在Ｂ車駕駛座車門旁，被告走到被害人身旁時右手持
      刀朝被害人胸部刺了三刀，被害人反應很快，打開Ｂ車取出三、四十公分長之
      塑膠棒揮擊擊中被告下巴，被告馬上跑回Ａ車，將Ａ車開走，被害人被殺後手
      上拿著行動電話對戊○○喊叫趕快報警，戊○○駕車追Ａ車，在新豐街三○三
      巷九弄一號前追丟，始駕車返回現場等情，亦據證人戊○○於偵訊時證述（見
      九十三年一月十四日偵訊筆錄）、本院結證無訛（以上三位證人本院證詞均見
      本院九十三年六月一日審判筆錄），檢察官並會同證人戊○○至現場勘驗證人
      戊○○全部目擊經過現場，有卷附臺灣基隆地方法院檢察署檢察官九十三年一
      月十四日勘驗筆錄可考。因之，確係被告先持刀刺殺被害人胸部後，被害人方
      持塑膠棒反擊擊中被告，是被告所辯「被害人下車後就拿一根塑膠棒打其的頭
      ，其才拿刀刺被害人」乙節，顯與事實不符。
（三）又查，被告於九十三年元月中旬即農曆未過年前五、六天南下至其兄曹國龍台
      南縣永康市○○街九十二巷二號住處居住，於農曆年初五、六即九十三年元月
      底前離開，並經警會同被告，由被告在被告所睡房間內之書架櫃底自行取出被
      告稱其作案時所穿之蘋果綠色帆布鞋一雙等節，業據證人曹國龍於警訊證述歷
      歷；被告之妻簡淑芳於警訊時證稱被告通緝期間都藏於基隆市○○街二七一號
      三樓，於九十三年農曆過年前說因過年快到了，警方捉比較嚴，要至南部躲藏
      ，於大年初五、六左右返回基隆，警方押被告回基隆市○○街一四八巷四十五
      號居處時有告知簡淑芳其殺了人乙情；再基隆市○○街三○三巷二十一弄二十
      號五樓為謝榮泉承租，基隆市○○街二七一號三樓係被告以謝榮泉名義承租，
      案發當日被告應該是沒有來基隆市○○街三○三巷二十一弄二十號五樓，而是
      案發隔天，被告至基隆市○○街三○三巷二十一弄二十號五樓，向謝榮泉借錢
      ，說要去台南他哥哥家，因其身上沒錢未借錢給被告等情，亦據證人謝榮泉於
      警訊時證稱在卷。是以被告確於案發後，南下其兄曹國龍台南住處躲藏，並經
      警會同被告於曹國龍被告所睡房間內起獲被告本件作案時所穿之蘋果綠色帆布
      鞋一雙予以扣案。
（四）而被害人遭被告持刀刺殺後經送醫急救無效不治死亡，業經臺灣基隆地方法院
      檢察署檢察官督同法醫師相驗屬實，再經法務部法醫研究所解剖鑑定發現：被
      害人外表銳器傷二處（單面刃），其中一處在頭頂下三十二公分，中線向左八
      公分，寬二公分，由左往右，上往下，及前往後，深約十二公分，經鎖骨下至
      左肺上葉；另一刀在頭頂下三十四公分，中線向左十五公分，寬二公分，由左
      往右，上往下，及前往後，深約八公分；認係因多發性左胸單面刃銳器刺創致
      左側氣胸而出血性休克死亡；有勘驗筆錄、法務部法醫研究所九十三年三月九
      日法醫理字第○九三○○○○五九四號函及（九三）法醫所醫鑑字第○○八四
      號鑑定書、相驗屍體證明書、相驗與解剖相片九禎等附卷可稽。況依被告所自
      繪兇刀一把之圖畫所示，該把摺疊刀一把全長約二十公分，刀刃、刀柄各長約
      十公分，而被告刺入被害人胸部二刀之深度分別為十二公分、八公分，且被告
      所刺二刀均為被害人要害之胸部，足見被告殺意之堅，用力之猛，被告確有殺
      人之故意，至堪認定。
（五）又警方於案發現場所採血跡ＤＮＡ與被害人ＤＮＡ─ＳＴＲ型別相同，有內政
      部警政署刑事警察局九十三年二月十一日刑醫字第○九三○○一四二八五號鑑
      驗書附卷可參；又被告向平價檳榔攤店員丙○○欠帳購買五十元檳榔後，嚼食
      檳榔當場吐汁於前揭便利商店前柱子旁，經目擊證人甲○○向警方證述後，由
      警方將所採檳榔汁與被告到案後所採唾液，經送內政部警政署刑事警察局鑑定
      結果，發現二者ＤＮＡ─ＳＴＲ型別相同（該型別在台灣地區中國人分布機率
      預估為1.93×10負十九次方），有該局九十三年三月八日刑醫字第○九三○○
      五一三三九號鑑驗書在卷可佐。再者，被告所使用之0000000000號
      行動電話，於九十三年一月十四日一時四十三分四十六秒至一時四十五分十一
      秒，接獲0000000000號行動電話來話，起始基地台、結束基地台編
      號同為一二五一一，起始基地台、結束基地台位址同在基隆市○○街三○三巷
      十一弄二十一號頂；於九十三年一月十四日二時十五分十秒至二時三十三分四
      十九秒，接獲0000000000號行動電話來話，起始基地台編號為一二
      二二一，起始基地台位址在基隆市○○街三三三巷二二、二四號頂樓；結束基
      地台編號為一二五一一，結束基地台位址在基隆市○○街三○三巷十一弄二十
      一號頂；於九十三年一月十四日四時二十分四二秒至四時二十分二十秒，發話
      0000000000號行動電話，起始基地台、結束基地台編號同為一二五
      一一，起始基地台、結束基地台位址同在基隆市○○街三○三巷十一弄二十一
      號頂；有遠傳電信股份有限公司0000000000號行動電話雙向通聯紀
      錄在卷可稽，足見被告所使用之0000000000號行動電話曾於案發前
      後在基隆市○○街三○三巷棄車地點附近通話。
（六）此外，並有贓物認領保管收據二紙、被告自繪兇刀一把之圖畫一張、被告犯案
      時所穿著之衣物相片二幀、被告帶警前往曹國龍住處搜索物證所拍攝之相片六
      幀、被告帶警現場模擬之相片十幀、被告刺殺謝信宏姿勢相片四幀、查獲被告
      後警方偵查報告一份、與本案相關地點之簡圖一張、基隆市○○街現場蒐證相
      片二十四幀及二十七幀、基隆市○○路ＯＫ便利商店蒐證相片四幀、基隆市○○街三○三巷棄車處蒐證相片六幀、警方在八斗子派出所蒐證相片十三幀、等
      附卷可參；復有被告作案當時所穿之皮衣一件、淺藍色牛仔褲一件、蘋果綠色
      帆布鞋一雙等物品與0000000000號行動電話手機一支扣案為證。
（七）至被告辯稱其當時喝醉酒，其已達心神喪失或精神耗弱乙節，經本院函請行政
      院衛生署基隆醫院鑑定被告行為時之精神狀態，結論：「曹員目前並無罹患精
      神疾病之傾向。曹員事件為一次飲酒後產生之行為，曹員飲酒後行為稍不受控
      制（由其開車蛇行，及走路稍不穩可知）。但是否有再加上施打海洛因之效果
      使曹員當時之精神狀態達精神耗弱，或心神喪失之程度，因曹員在案發後之偵
      訊及會談中之陳述不一，因此難以判斷其當時之精神狀態。」，有該院九十三
      年七月二十日九三基醫精字第○九三○○○五三○四號函及精神鑑定報告書在
      卷可佐，然查被告於警訊及偵訊時對於作案過程敘述詳細，知道身上沒錢所以
      購買檳榔知道用欠帳之方式，竊車的動機係因沒錢回家，竊車後隨即迴轉往回
      家之方向並選擇最近之路線，竊車得手後知道要先衝出去，怕被阻止，中途才
      將打開之引擎蓋蓋上後繼續行駛，經被害人追躡後因害怕遭被害人抓住，且其
      因強盜案件遭通緝中，為反抗被害人而持刀刺被害人，作案後未直接駛往其租
      屋處，竟棄車在他處，以防警方查緝，作案後換下作案所穿之衣物藏八斗子家
      中，另將作案之摺疊刀一把及作案當時穿著之帆布鞋一雙攜往台南其兄住處藏
      放，且躲藏台南其兄住處一段時間等節，詳卷附之警訊及偵訊筆錄可知，被告
      作案後為防警方追緝，種種作法，較之常人有過之而無不及，是以被告於犯罪
      時之精神狀態應未達心神喪失或精神耗弱之程度。
（八）綜上查證，被告所辯，顯係事後卸責之詞，不足採信，事證明確，應依法論科
      。
二、按被告作案所持之摺疊刀全長約二十公分，刀刃、刀柄各長約十公分，客觀上對
    人生命、身體具有危險性，係屬兇器，被告攜帶該摺疊刀竊盜，係犯刑法第三百
    二十一條第一項第三款之加重竊盜罪；而刑法第三百二十九條所謂之當場，包含
    已離去盜所而尚在他人跟蹤追躡中者，仍不失為當場（最高法院二十八年度上字
    第一九八四號判例、七十九年度台上字第三六五六號判決足資參照）；又被告竊
    盜得手後，為脫免逮捕，尚在被害人跟蹤追躡中，而當場施以強暴，以強盜論，
    係犯刑法第三百二十九條之準強盜罪，被告犯強盜罪而有刑法第三百二十一條第
    一項第三款之情形，係犯刑法第三百三十條第一項之加重強盜罪，再被告犯強盜
    罪而故意殺人，係犯刑法第三百三十二條第一項之強盜故意殺人罪。核被告所為
    ，係犯刑法第三百三十二條第一項之強盜故意殺人罪。爰審酌被告之品行，犯罪
    之動機、目的、手段殘忍、嚴重危害社會治安、犯罪後猶飾詞狡辯，不思悔改及
    迄今尚未與被害人家屬和解等一切情狀，量處如主文所示之刑，以示懲儆。被告
    係處無期徒刑，應依刑法第三十七條第一項之規定宣告褫奪公權終身。
三、被告作案所用之摺疊刀一把，為被告所有供犯罪所用之物，雖未扣案，惟並無證
    據證明業已滅失，依刑法第三十八條第一項第二款之規定宣告沒收。至被告所有
　　作案當時所穿之皮衣一件、淺藍色牛仔褲一件、蘋果綠色帆布鞋一雙與作案前後
    所用之0000000000號行動電話手機一支，並非供被告本件犯罪所用，
    依法不另為沒收之宣告。
四、據上論斷，應依刑事訴訟法第二百九十九條第一項前段，刑法第三百三十二條第
    一項、第三十七條第一項、第三十八條第一項第二款，判決如主文。
本案經檢察官張介欽到庭執行職務。
中　　　華　　　民　　　國　　九十三　　年　　　八　　　月　　三十一　　日
                                    臺灣基隆地方法院刑事第二庭
                                        審判長法  官  王  福  康
                                              法  官  齊      潔
                                              法  官  何  怡  穎
右正本證明與原本無異。
對於本件判決如有不服，應於收受送達後十日內，向本院提出上訴書狀，上訴於臺灣
高等法院，並按他造當事人之人數附具繕本。
                                              書記官  李  繼  業
中　　　華　　　民　　　國　　九十三　　年　　　八　　　月　　三十一　　日
附錄論罪法條
刑法第三百三十二條第一項：
    犯強盜罪而故意殺人者，處死刑或無期徒刑。
刑法第三百三十條第一項：
    犯強盜罪而有第三百二十一條第一項各款情形之一者，處七年以上有期徒刑。
刑法第三百二十九條：
    竊盜或搶奪，因防護贓物、脫免逮捕或湮滅罪證，而當場施以強暴脅迫者，以強
    盜論。
刑法第三百二十條第一項：
　　意圖為自己或第三人不法之所有，而竊取他人之動產者，為竊盜罪，處五年以下
　  有期徒刑、拘役或五百元以下罰金。
刑法第三百二十一條第一項：
　　犯竊盜罪而有左列情形之一者，處六月以上、五年以下有期徒刑：
　　一  於夜間侵入住宅或有人居住之建築物、船艦或隱匿其內而犯之者。
　　二  毀越門扇、牆垣或其他安全設備而犯之者。
　　三  攜帶兇器而犯之者。
　　四  結夥三人以上而犯之者。
　　五  乘火災、水災或其他災害之際而犯之者。
　　六  在車站或埠頭而犯之者。
